{
  "lessons": [
    {
      "id": "c1-conjugation-templates",
      "level": "C1",
      "title": "C1 ‚Äî All Tense Templates (regular -ar/-er/-ir)",
      "slug": "c1-conjugation-templates",
      "tags": [
        "conjugation",
        "grammar",
        "c1"
      ],
      "markdown": "# üß† C1 ‚Äî All Tense Templates: regular -ar / -er / -ir\n\n**Goal:** Master all simple and compound tenses for regular verbs.**\n\n---\n\n## üìå Indicative Tenses\n\n### Simple Tenses\n\n#### Presente\n\n##### -AR (modelo *hablar*)\n- (yo) -o ‚Üí *hablo*\n- (t√∫) -as ‚Üí *hablas*\n- (√©l/ella/usted) -a ‚Üí *habla*\n- (nosotros/nosotras) -amos ‚Üí *hablamos*\n- (vosotros/vosotras) -√°is ‚Üí *habl√°is*\n- (ellos/ellas/ustedes) -an ‚Üí *hablan*\n\n##### -ER (modelo *comer*)\n- (yo) -o ‚Üí *como*\n- (t√∫) -es ‚Üí *comes*\n- (√©l/ella/usted) -e ‚Üí *come*\n- (nosotros/nosotras) -emos ‚Üí *comemos*\n- (vosotros/vosotras) -√©is ‚Üí *com√©is*\n- (ellos/ellas/ustedes) -en ‚Üí *comen*\n\n##### -IR (modelo *vivir*)\n- (yo) -o ‚Üí *vivo*\n- (t√∫) -es ‚Üí *vives*\n- (√©l/ella/usted) -e ‚Üí *vive*\n- (nosotros/nosotras) -imos ‚Üí *vivimos*\n- (vosotros/vosotras) -√≠s ‚Üí *viv√≠s*\n- (ellos/ellas/ustedes) -en ‚Üí *viven*\n\n\n**Irregular highlights**\n\n##### ser\n- (yo) soy\n- (t√∫) eres\n- (√©l/ella/usted) es\n- (nosotros/nosotras) somos\n- (vosotros/vosotras) sois\n- (ellos/ellas/ustedes) son\n\n##### estar\n- (yo) estoy\n- (t√∫) est√°s\n- (√©l/ella/usted) est√°\n- (nosotros/nosotras) estamos\n- (vosotros/vosotras) est√°is\n- (ellos/ellas/ustedes) est√°n\n\n##### ir\n- (yo) voy\n- (t√∫) vas\n- (√©l/ella/usted) va\n- (nosotros/nosotras) vamos\n- (vosotros/vosotras) vais\n- (ellos/ellas/ustedes) van\n\n##### tener\n- (yo) tengo\n- (t√∫) tienes\n- (√©l/ella/usted) tiene\n- (nosotros/nosotras) tenemos\n- (vosotros/vosotras) ten√©is\n- (ellos/ellas/ustedes) tienen\n\n##### venir\n- (yo) vengo\n- (t√∫) vienes\n- (√©l/ella/usted) viene\n- (nosotros/nosotras) venimos\n- (vosotros/vosotras) ven√≠s\n- (ellos/ellas/ustedes) vienen\n\n\n#### Pret√©rito indefinido\n\n##### -AR (modelo *hablar*)\n- (yo) -√© ‚Üí *habl√©*\n- (t√∫) -aste ‚Üí *hablaste*\n- (√©l/ella/usted) -√≥ ‚Üí *habl√≥*\n- (nosotros/nosotras) -amos ‚Üí *hablamos*\n- (vosotros/vosotras) -asteis ‚Üí *hablasteis*\n- (ellos/ellas/ustedes) -aron ‚Üí *hablaron*\n\n##### -ER (modelo *comer*)\n- (yo) -√≠ ‚Üí *com√≠*\n- (t√∫) -iste ‚Üí *comiste*\n- (√©l/ella/usted) -i√≥ ‚Üí *comi√≥*\n- (nosotros/nosotras) -imos ‚Üí *comimos*\n- (vosotros/vosotras) -isteis ‚Üí *comisteis*\n- (ellos/ellas/ustedes) -ieron ‚Üí *comieron*\n\n##### -IR (modelo *vivir*)\n- (yo) -√≠ ‚Üí *viv√≠*\n- (t√∫) -iste ‚Üí *viviste*\n- (√©l/ella/usted) -i√≥ ‚Üí *vivi√≥*\n- (nosotros/nosotras) -imos ‚Üí *vivimos*\n- (vosotros/vosotras) -isteis ‚Üí *vivisteis*\n- (ellos/ellas/ustedes) -ieron ‚Üí *vivieron*\n\n\n**Irregular highlights**\n\n##### ir/ser\n- (yo) fui\n- (t√∫) fuiste\n- (√©l/ella/usted) fue\n- (nosotros/nosotras) fuimos\n- (vosotros/vosotras) fuisteis\n- (ellos/ellas/ustedes) fueron\n\n##### tener\n- (yo) tuve\n- (t√∫) tuviste\n- (√©l/ella/usted) tuvo\n- (nosotros/nosotras) tuvimos\n- (vosotros/vosotras) tuvisteis\n- (ellos/ellas/ustedes) tuvieron\n\n##### estar\n- (yo) estuve\n- (t√∫) estuviste\n- (√©l/ella/usted) estuvo\n- (nosotros/nosotras) estuvimos\n- (vosotros/vosotras) estuvisteis\n- (ellos/ellas/ustedes) estuvieron\n\n##### hacer\n- (yo) hice\n- (t√∫) hiciste\n- (√©l/ella/usted) hizo\n- (nosotros/nosotras) hicimos\n- (vosotros/vosotras) hicisteis\n- (ellos/ellas/ustedes) hicieron\n\n##### poder\n- (yo) pude\n- (t√∫) pudiste\n- (√©l/ella/usted) pudo\n- (nosotros/nosotras) pudimos\n- (vosotros/vosotras) pudisteis\n- (ellos/ellas/ustedes) pudieron\n\n##### decir\n- (yo) dije\n- (t√∫) dijiste\n- (√©l/ella/usted) dijo\n- (nosotros/nosotras) dijimos\n- (vosotros/vosotras) dijisteis\n- (ellos/ellas/ustedes) dijeron\n\n\n#### Pret√©rito imperfecto\n\n##### -AR (modelo *hablar*)\n- (yo) -aba ‚Üí *hablaba*\n- (t√∫) -abas ‚Üí *hablabas*\n- (√©l/ella/usted) -aba ‚Üí *hablaba*\n- (nosotros/nosotras) -√°bamos ‚Üí *habl√°bamos*\n- (vosotros/vosotras) -abais ‚Üí *hablabais*\n- (ellos/ellas/ustedes) -aban ‚Üí *hablaban*\n\n##### -ER (modelo *comer*)\n- (yo) -√≠a ‚Üí *com√≠a*\n- (t√∫) -√≠as ‚Üí *com√≠as*\n- (√©l/ella/usted) -√≠a ‚Üí *com√≠a*\n- (nosotros/nosotras) -√≠amos ‚Üí *com√≠amos*\n- (vosotros/vosotras) -√≠ais ‚Üí *com√≠ais*\n- (ellos/ellas/ustedes) -√≠an ‚Üí *com√≠an*\n\n##### -IR (modelo *vivir*)\n- (yo) -√≠a ‚Üí *viv√≠a*\n- (t√∫) -√≠as ‚Üí *viv√≠as*\n- (√©l/ella/usted) -√≠a ‚Üí *viv√≠a*\n- (nosotros/nosotras) -√≠amos ‚Üí *viv√≠amos*\n- (vosotros/vosotras) -√≠ais ‚Üí *viv√≠ais*\n- (ellos/ellas/ustedes) -√≠an ‚Üí *viv√≠an*\n\n\n**Irregular highlights**\n\n##### ir\n- (yo) iba\n- (t√∫) ibas\n- (√©l/ella/usted) iba\n- (nosotros/nosotras) √≠bamos\n- (vosotros/vosotras) ibais\n- (ellos/ellas/ustedes) iban\n\n##### ser\n- (yo) era\n- (t√∫) eras\n- (√©l/ella/usted) era\n- (nosotros/nosotras) √©ramos\n- (vosotros/vosotras) erais\n- (ellos/ellas/ustedes) eran\n\n##### ver\n- (yo) ve√≠a\n- (t√∫) ve√≠as\n- (√©l/ella/usted) ve√≠a\n- (nosotros/nosotras) ve√≠amos\n- (vosotros/vosotras) ve√≠ais\n- (ellos/ellas/ustedes) ve√≠an\n\n\n#### Futuro simple\n\n##### -AR (modelo *hablar*)\n- (yo) -ar√© ‚Üí *hablar√©*\n- (t√∫) -ar√°s ‚Üí *hablar√°s*\n- (√©l/ella/usted) -ar√° ‚Üí *hablar√°*\n- (nosotros/nosotras) -aremos ‚Üí *hablaremos*\n- (vosotros/vosotras) -ar√©is ‚Üí *hablar√©is*\n- (ellos/ellas/ustedes) -ar√°n ‚Üí *hablar√°n*\n\n##### -ER (modelo *comer*)\n- (yo) -er√© ‚Üí *comer√©*\n- (t√∫) -er√°s ‚Üí *comer√°s*\n- (√©l/ella/usted) -er√° ‚Üí *comer√°*\n- (nosotros/nosotras) -eremos ‚Üí *comeremos*\n- (vosotros/vosotras) -er√©is ‚Üí *comer√©is*\n- (ellos/ellas/ustedes) -er√°n ‚Üí *comer√°n*\n\n##### -IR (modelo *vivir*)\n- (yo) -ir√© ‚Üí *vivir√©*\n- (t√∫) -ir√°s ‚Üí *vivir√°s*\n- (√©l/ella/usted) -ir√° ‚Üí *vivir√°*\n- (nosotros/nosotras) -iremos ‚Üí *viviremos*\n- (vosotros/vosotras) -ir√©is ‚Üí *vivir√©is*\n- (ellos/ellas/ustedes) -ir√°n ‚Üí *vivir√°n*\n\n\n**Irregular highlights**\n\n##### decir\n- (yo) dir√©\n- (t√∫) dir√°s\n- (√©l/ella/usted) dir√°\n- (nosotros/nosotras) diremos\n- (vosotros/vosotras) dir√©is\n- (ellos/ellas/ustedes) dir√°n\n\n##### hacer\n- (yo) har√©\n- (t√∫) har√°s\n- (√©l/ella/usted) har√°\n- (nosotros/nosotras) haremos\n- (vosotros/vosotras) har√©is\n- (ellos/ellas/ustedes) har√°n\n\n##### poder\n- (yo) podr√©\n- (t√∫) podr√°s\n- (√©l/ella/usted) podr√°\n- (nosotros/nosotras) podremos\n- (vosotros/vosotras) podr√©is\n- (ellos/ellas/ustedes) podr√°n\n\n##### poner\n- (yo) pondr√©\n- (t√∫) pondr√°s\n- (√©l/ella/usted) pondr√°\n- (nosotros/nosotras) pondremos\n- (vosotros/vosotras) pondr√©is\n- (ellos/ellas/ustedes) pondr√°n\n\n##### salir\n- (yo) saldr√©\n- (t√∫) saldr√°s\n- (√©l/ella/usted) saldr√°\n- (nosotros/nosotras) saldremos\n- (vosotros/vosotras) saldr√©is\n- (ellos/ellas/ustedes) saldr√°n\n\n##### tener\n- (yo) tendr√©\n- (t√∫) tendr√°s\n- (√©l/ella/usted) tendr√°\n- (nosotros/nosotras) tendremos\n- (vosotros/vosotras) tendr√©is\n- (ellos/ellas/ustedes) tendr√°n\n\n##### venir\n- (yo) vendr√©\n- (t√∫) vendr√°s\n- (√©l/ella/usted) vendr√°\n- (nosotros/nosotras) vendremos\n- (vosotros/vosotras) vendr√©is\n- (ellos/ellas/ustedes) vendr√°n\n\n##### querer\n- (yo) querr√©\n- (t√∫) querr√°s\n- (√©l/ella/usted) querr√°\n- (nosotros/nosotras) querremos\n- (vosotros/vosotras) querr√©is\n- (ellos/ellas/ustedes) querr√°n\n\n##### saber\n- (yo) sabr√©\n- (t√∫) sabr√°s\n- (√©l/ella/usted) sabr√°\n- (nosotros/nosotras) sabremos\n- (vosotros/vosotras) sabr√©is\n- (ellos/ellas/ustedes) sabr√°n\n\n\n#### Condicional simple\n\n##### -AR (modelo *hablar*)\n- (yo) -ar√≠a ‚Üí *hablar√≠a*\n- (t√∫) -ar√≠as ‚Üí *hablar√≠as*\n- (√©l/ella/usted) -ar√≠a ‚Üí *hablar√≠a*\n- (nosotros/nosotras) -ar√≠amos ‚Üí *hablar√≠amos*\n- (vosotros/vosotras) -ar√≠ais ‚Üí *hablar√≠ais*\n- (ellos/ellas/ustedes) -ar√≠an ‚Üí *hablar√≠an*\n\n##### -ER (modelo *comer*)\n- (yo) -er√≠a ‚Üí *comer√≠a*\n- (t√∫) -er√≠as ‚Üí *comer√≠as*\n- (√©l/ella/usted) -er√≠a ‚Üí *comer√≠a*\n- (nosotros/nosotras) -er√≠amos ‚Üí *comer√≠amos*\n- (vosotros/vosotras) -er√≠ais ‚Üí *comer√≠ais*\n- (ellos/ellas/ustedes) -er√≠an ‚Üí *comer√≠an*\n\n##### -IR (modelo *vivir*)\n- (yo) -ir√≠a ‚Üí *vivir√≠a*\n- (t√∫) -ir√≠as ‚Üí *vivir√≠as*\n- (√©l/ella/usted) -ir√≠a ‚Üí *vivir√≠a*\n- (nosotros/nosotras) -ir√≠amos ‚Üí *vivir√≠amos*\n- (vosotros/vosotras) -ir√≠ais ‚Üí *vivir√≠ais*\n- (ellos/ellas/ustedes) -ir√≠an ‚Üí *vivir√≠an*\n\n\n**Irregular highlights**\n\n##### decir\n- (yo) dir√≠a\n- (t√∫) dir√≠as\n- (√©l/ella/usted) dir√≠a\n- (nosotros/nosotras) dir√≠amos\n- (vosotros/vosotras) dir√≠ais\n- (ellos/ellas/ustedes) dir√≠an\n\n##### hacer\n- (yo) har√≠a\n- (t√∫) har√≠as\n- (√©l/ella/usted) har√≠a\n- (nosotros/nosotras) har√≠amos\n- (vosotros/vosotras) har√≠ais\n- (ellos/ellas/ustedes) har√≠an\n\n##### poder\n- (yo) podr√≠a\n- (t√∫) podr√≠as\n- (√©l/ella/usted) podr√≠a\n- (nosotros/nosotras) podr√≠amos\n- (vosotros/vosotras) podr√≠ais\n- (ellos/ellas/ustedes) podr√≠an\n\n##### poner\n- (yo) pondr√≠a\n- (t√∫) pondr√≠as\n- (√©l/ella/usted) pondr√≠a\n- (nosotros/nosotras) pondr√≠amos\n- (vosotros/vosotras) pondr√≠ais\n- (ellos/ellas/ustedes) pondr√≠an\n\n##### salir\n- (yo) saldr√≠a\n- (t√∫) saldr√≠as\n- (√©l/ella/usted) saldr√≠a\n- (nosotros/nosotras) saldr√≠amos\n- (vosotros/vosotras) saldr√≠ais\n- (ellos/ellas/ustedes) saldr√≠an\n\n##### tener\n- (yo) tendr√≠a\n- (t√∫) tendr√≠as\n- (√©l/ella/usted) tendr√≠a\n- (nosotros/nosotras) tendr√≠amos\n- (vosotros/vosotras) tendr√≠ais\n- (ellos/ellas/ustedes) tendr√≠an\n\n##### venir\n- (yo) vendr√≠a\n- (t√∫) vendr√≠as\n- (√©l/ella/usted) vendr√≠a\n- (nosotros/nosotras) vendr√≠amos\n- (vosotros/vosotras) vendr√≠ais\n- (ellos/ellas/ustedes) vendr√≠an\n\n##### querer\n- (yo) querr√≠a\n- (t√∫) querr√≠as\n- (√©l/ella/usted) querr√≠a\n- (nosotros/nosotras) querr√≠amos\n- (vosotros/vosotras) querr√≠ais\n- (ellos/ellas/ustedes) querr√≠an\n\n##### saber\n- (yo) sabr√≠a\n- (t√∫) sabr√≠as\n- (√©l/ella/usted) sabr√≠a\n- (nosotros/nosotras) sabr√≠amos\n- (vosotros/vosotras) sabr√≠ais\n- (ellos/ellas/ustedes) sabr√≠an\n\n\n### Compound Tenses\n\n#### Pret√©rito perfecto\n\n##### -AR (modelo *hablar*)\n- (yo) he -ado ‚Üí *he hablado*\n- (t√∫) has -ado ‚Üí *has hablado*\n- (√©l/ella/usted) ha -ado ‚Üí *ha hablado*\n- (nosotros/nosotras) hemos -ado ‚Üí *hemos hablado*\n- (vosotros/vosotras) hab√©is -ado ‚Üí *hab√©is hablado*\n- (ellos/ellas/ustedes) han -ado ‚Üí *han hablado*\n\n##### -ER (modelo *comer*)\n- (yo) he -ido ‚Üí *he comido*\n- (t√∫) has -ido ‚Üí *has comido*\n- (√©l/ella/usted) ha -ido ‚Üí *ha comido*\n- (nosotros/nosotras) hemos -ido ‚Üí *hemos comido*\n- (vosotros/vosotras) hab√©is -ido ‚Üí *hab√©is comido*\n- (ellos/ellas/ustedes) han -ido ‚Üí *han comido*\n\n##### -IR (modelo *vivir*)\n- (yo) he -ido ‚Üí *he vivido*\n- (t√∫) has -ido ‚Üí *has vivido*\n- (√©l/ella/usted) ha -ido ‚Üí *ha vivido*\n- (nosotros/nosotras) hemos -ido ‚Üí *hemos vivido*\n- (vosotros/vosotras) hab√©is -ido ‚Üí *hab√©is vivido*\n- (ellos/ellas/ustedes) han -ido ‚Üí *han vivido*\n\n\n#### Pret√©rito pluscuamperfecto\n\n##### -AR (modelo *hablar*)\n- (yo) hab√≠a -ado ‚Üí *hab√≠a hablado*\n- (t√∫) hab√≠as -ado ‚Üí *hab√≠as hablado*\n- (√©l/ella/usted) hab√≠a -ado ‚Üí *hab√≠a hablado*\n- (nosotros/nosotras) hab√≠amos -ado ‚Üí *hab√≠amos hablado*\n- (vosotros/vosotras) hab√≠ais -ado ‚Üí *hab√≠ais hablado*\n- (ellos/ellas/ustedes) hab√≠an -ado ‚Üí *hab√≠an hablado*\n\n##### -ER (modelo *comer*)\n- (yo) hab√≠a -ido ‚Üí *hab√≠a comido*\n- (t√∫) hab√≠as -ido ‚Üí *hab√≠as comido*\n- (√©l/ella/usted) hab√≠a -ido ‚Üí *hab√≠a comido*\n- (nosotros/nosotras) hab√≠amos -ido ‚Üí *hab√≠amos comido*\n- (vosotros/vosotras) hab√≠ais -ido ‚Üí *hab√≠ais comido*\n- (ellos/ellas/ustedes) hab√≠an -ido ‚Üí *hab√≠an comido*\n\n##### -IR (modelo *vivir*)\n- (yo) hab√≠a -ido ‚Üí *hab√≠a vivido*\n- (t√∫) hab√≠as -ido ‚Üí *hab√≠as vivido*\n- (√©l/ella/usted) hab√≠a -ido ‚Üí *hab√≠a vivido*\n- (nosotros/nosotras) hab√≠amos -ido ‚Üí *hab√≠amos vivido*\n- (vosotros/vosotras) hab√≠ais -ido ‚Üí *hab√≠ais vivido*\n- (ellos/ellas/ustedes) hab√≠an -ido ‚Üí *hab√≠an vivido*\n\n\n#### Pret√©rito anterior (formal)\n\n##### -AR (modelo *hablar*)\n- (yo) hube -ado ‚Üí *hube hablado*\n- (t√∫) hubiste -ado ‚Üí *hubiste hablado*\n- (√©l/ella/usted) hubo -ado ‚Üí *hubo hablado*\n- (nosotros/nosotras) hubimos -ado ‚Üí *hubimos hablado*\n- (vosotros/vosotras) hubisteis -ado ‚Üí *hubisteis hablado*\n- (ellos/ellas/ustedes) hubieron -ado ‚Üí *hubieron hablado*\n\n##### -ER (modelo *comer*)\n- (yo) hube -ido ‚Üí *hube comido*\n- (t√∫) hubiste -ido ‚Üí *hubiste comido*\n- (√©l/ella/usted) hubo -ido ‚Üí *hubo comido*\n- (nosotros/nosotras) hubimos -ido ‚Üí *hubimos comido*\n- (vosotros/vosotras) hubisteis -ido ‚Üí *hubisteis comido*\n- (ellos/ellas/ustedes) hubieron -ido ‚Üí *hubieron comido*\n\n##### -IR (modelo *vivir*)\n- (yo) hube -ido ‚Üí *hube vivido*\n- (t√∫) hubiste -ido ‚Üí *hubiste vivido*\n- (√©l/ella/usted) hubo -ido ‚Üí *hubo vivido*\n- (nosotros/nosotras) hubimos -ido ‚Üí *hubimos vivido*\n- (vosotros/vosotras) hubisteis -ido ‚Üí *hubisteis vivido*\n- (ellos/ellas/ustedes) hubieron -ido ‚Üí *hubieron vivido*\n\n\n#### Futuro perfecto\n\n##### -AR (modelo *hablar*)\n- (yo) habr√© -ado ‚Üí *habr√© hablado*\n- (t√∫) habr√°s -ado ‚Üí *habr√°s hablado*\n- (√©l/ella/usted) habr√° -ado ‚Üí *habr√° hablado*\n- (nosotros/nosotras) habremos -ado ‚Üí *habremos hablado*\n- (vosotros/vosotras) habr√©is -ado ‚Üí *habr√©is hablado*\n- (ellos/ellas/ustedes) habr√°n -ado ‚Üí *habr√°n hablado*\n\n##### -ER (modelo *comer*)\n- (yo) habr√© -ido ‚Üí *habr√© comido*\n- (t√∫) habr√°s -ido ‚Üí *habr√°s comido*\n- (√©l/ella/usted) habr√° -ido ‚Üí *habr√° comido*\n- (nosotros/nosotras) habremos -ido ‚Üí *habremos comido*\n- (vosotros/vosotras) habr√©is -ido ‚Üí *habr√©is comido*\n- (ellos/ellas/ustedes) habr√°n -ido ‚Üí *habr√°n comido*\n\n##### -IR (modelo *vivir*)\n- (yo) habr√© -ido ‚Üí *habr√© vivido*\n- (t√∫) habr√°s -ido ‚Üí *habr√°s vivido*\n- (√©l/ella/usted) habr√° -ido ‚Üí *habr√° vivido*\n- (nosotros/nosotras) habremos -ido ‚Üí *habremos vivido*\n- (vosotros/vosotras) habr√©is -ido ‚Üí *habr√©is vivido*\n- (ellos/ellas/ustedes) habr√°n -ido ‚Üí *habr√°n vivido*\n\n\n#### Condicional perfecto\n\n##### -AR (modelo *hablar*)\n- (yo) habr√≠a -ado ‚Üí *habr√≠a hablado*\n- (t√∫) habr√≠as -ado ‚Üí *habr√≠as hablado*\n- (√©l/ella/usted) habr√≠a -ado ‚Üí *habr√≠a hablado*\n- (nosotros/nosotras) habr√≠amos -ado ‚Üí *habr√≠amos hablado*\n- (vosotros/vosotras) habr√≠ais -ado ‚Üí *habr√≠ais hablado*\n- (ellos/ellas/ustedes) habr√≠an -ado ‚Üí *habr√≠an hablado*\n\n##### -ER (modelo *comer*)\n- (yo) habr√≠a -ido ‚Üí *habr√≠a comido*\n- (t√∫) habr√≠as -ido ‚Üí *habr√≠as comido*\n- (√©l/ella/usted) habr√≠a -ido ‚Üí *habr√≠a comido*\n- (nosotros/nosotras) habr√≠amos -ido ‚Üí *habr√≠amos comido*\n- (vosotros/vosotras) habr√≠ais -ido ‚Üí *habr√≠ais comido*\n- (ellos/ellas/ustedes) habr√≠an -ido ‚Üí *habr√≠an comido*\n\n##### -IR (modelo *vivir*)\n- (yo) habr√≠a -ido ‚Üí *habr√≠a vivido*\n- (t√∫) habr√≠as -ido ‚Üí *habr√≠as vivido*\n- (√©l/ella/usted) habr√≠a -ido ‚Üí *habr√≠a vivido*\n- (nosotros/nosotras) habr√≠amos -ido ‚Üí *habr√≠amos vivido*\n- (vosotros/vosotras) habr√≠ais -ido ‚Üí *habr√≠ais vivido*\n- (ellos/ellas/ustedes) habr√≠an -ido ‚Üí *habr√≠an vivido*\n\n\n**Irregular past participles**\n\n- **abrir** ‚Üí abierto\n- **cubrir** ‚Üí cubierto\n- **decir** ‚Üí dicho\n- **escribir** ‚Üí escrito\n- **hacer** ‚Üí hecho\n- **morir** ‚Üí muerto\n- **poner** ‚Üí puesto\n- **resolver** ‚Üí resuelto\n- **romper** ‚Üí roto\n- **ver** ‚Üí visto\n- **volver** ‚Üí vuelto\n\n\n## üìå Subjunctive Tenses\n\n### Simple Tenses\n\n#### Presente de subjuntivo\n\n##### -AR (modelo *hablar*)\n- (yo) -e ‚Üí *hable*\n- (t√∫) -es ‚Üí *hables*\n- (√©l/ella/usted) -e ‚Üí *hable*\n- (nosotros/nosotras) -emos ‚Üí *hablemos*\n- (vosotros/vosotras) -√©is ‚Üí *habl√©is*\n- (ellos/ellas/ustedes) -en ‚Üí *hablen*\n\n##### -ER/-IR (modelos *comer* / *vivir*)\n- (yo) -a ‚Üí *coma* / *viva*\n- (t√∫) -as ‚Üí *comas* / *vivas*\n- (√©l/ella/usted) -a ‚Üí *coma* / *viva*\n- (nosotros/nosotras) -amos ‚Üí *comamos* / *vivamos*\n- (vosotros/vosotras) -√°is ‚Üí *com√°is* / *viv√°is*\n- (ellos/ellas/ustedes) -an ‚Üí *coman* / *vivan*\n\n\n**Irregular highlights**\n\n##### ser\n- (yo) sea\n- (t√∫) seas\n- (√©l/ella/usted) sea\n- (nosotros/nosotras) seamos\n- (vosotros/vosotras) se√°is\n- (ellos/ellas/ustedes) sean\n\n##### estar\n- (yo) est√©\n- (t√∫) est√©s\n- (√©l/ella/usted) est√©\n- (nosotros/nosotras) estemos\n- (vosotros/vosotras) est√©is\n- (ellos/ellas/ustedes) est√©n\n\n##### ir\n- (yo) vaya\n- (t√∫) vayas\n- (√©l/ella/usted) vaya\n- (nosotros/nosotras) vayamos\n- (vosotros/vosotras) vay√°is\n- (ellos/ellas/ustedes) vayan\n\n##### saber\n- (yo) sepa\n- (t√∫) sepas\n- (√©l/ella/usted) sepa\n- (nosotros/nosotras) sepamos\n- (vosotros/vosotras) sep√°is\n- (ellos/ellas/ustedes) sepan\n\n##### haber\n- (yo) haya\n- (t√∫) hayas\n- (√©l/ella/usted) haya\n- (nosotros/nosotras) hayamos\n- (vosotros/vosotras) hay√°is\n- (ellos/ellas/ustedes) hayan\n\n##### dar\n- (yo) d√©\n- (t√∫) des\n- (√©l/ella/usted) d√©\n- (nosotros/nosotras) demos\n- (vosotros/vosotras) deis\n- (ellos/ellas/ustedes) den\n\n\n#### Pret√©rito imperfecto de subjuntivo\n\n##### -AR (modelo *hablar*)\n- (yo) -ara ‚Üí *hablara*\n- (t√∫) -aras ‚Üí *hablaras*\n- (√©l/ella/usted) -ara ‚Üí *hablara*\n- (nosotros/nosotras) -√°ramos ‚Üí *habl√°ramos*\n- (vosotros/vosotras) -arais ‚Üí *hablarais*\n- (ellos/ellas/ustedes) -aran ‚Üí *hablaran*\n\n##### -ER/-IR (modelos *comer* / *vivir*)\n- (yo) -iera ‚Üí *comiera* / *viviera*\n- (t√∫) -ieras ‚Üí *comieras* / *vivieras*\n- (√©l/ella/usted) -iera ‚Üí *comiera* / *viviera*\n- (nosotros/nosotras) -i√©ramos ‚Üí *comi√©ramos* / *vivi√©ramos*\n- (vosotros/vosotras) -ierais ‚Üí *comierais* / *vivierais*\n- (ellos/ellas/ustedes) -ieran ‚Üí *comieran* / *vivieran*\n\n\n**Irregular highlights**\n\n##### ir/ser\n- (yo) fuera\n- (t√∫) fueras\n- (√©l/ella/usted) fuera\n- (nosotros/nosotras) fu√©ramos\n- (vosotros/vosotras) fuerais\n- (ellos/ellas/ustedes) fueran\n\n##### estar\n- (yo) estuviera\n- (t√∫) estuvieras\n- (√©l/ella/usted) estuviera\n- (nosotros/nosotras) estuvi√©ramos\n- (vosotros/vosotras) estuvierais\n- (ellos/ellas/ustedes) estuvieran\n\n##### tener\n- (yo) tuviera\n- (t√∫) tuvieras\n- (√©l/ella/usted) tuviera\n- (nosotros/nosotras) tuvi√©ramos\n- (vosotros/vosotras) tuvierais\n- (ellos/ellas/ustedes) tuvieran\n\n##### poder\n- (yo) pudiera\n- (t√∫) pudieras\n- (√©l/ella/usted) pudiera\n- (nosotros/nosotras) pudi√©ramos\n- (vosotros/vosotras) pudierais\n- (ellos/ellas/ustedes) pudieran\n\n##### hacer\n- (yo) hiciera\n- (t√∫) hicieras\n- (√©l/ella/usted) hiciera\n- (nosotros/nosotras) hici√©ramos\n- (vosotros/vosotras) hicierais\n- (ellos/ellas/ustedes) hicieran\n\n##### decir\n- (yo) dijera\n- (t√∫) dijeras\n- (√©l/ella/usted) dijera\n- (nosotros/nosotras) dij√©ramos\n- (vosotros/vosotras) dijerais\n- (ellos/ellas/ustedes) dijeran\n\n\n#### Futuro de subjuntivo (literary)\n\n##### -AR (modelo *hablar*)\n- (yo) -are ‚Üí *hablare*\n- (t√∫) -ares ‚Üí *hablares*\n- (√©l/ella/usted) -are ‚Üí *hablare*\n- (nosotros/nosotras) -√°remos ‚Üí *habl√°remos*\n- (vosotros/vosotras) -areis ‚Üí *hablareis*\n- (ellos/ellas/ustedes) -aren ‚Üí *hablaren*\n\n##### -ER/-IR (modelos *comer* / *vivir*)\n- (yo) -iere ‚Üí *comiere* / *viviere*\n- (t√∫) -ieres ‚Üí *comieres* / *vivieres*\n- (√©l/ella/usted) -iere ‚Üí *comiere* / *viviere*\n- (nosotros/nosotras) -i√©remos ‚Üí *comi√©remos* / *vivi√©remos*\n- (vosotros/vosotras) -iereis ‚Üí *comiereis* / *viviereis*\n- (ellos/ellas/ustedes) -ieren ‚Üí *comieren* / *vivieren*\n\n\n**Irregular highlights**\n\n##### ir/ser\n- (yo) fuere\n- (t√∫) fueres\n- (√©l/ella/usted) fuere\n- (nosotros/nosotras) fu√©remos\n- (vosotros/vosotras) fuereis\n- (ellos/ellas/ustedes) fueren\n\n##### estar\n- (yo) estuviere\n- (t√∫) estuvieres\n- (√©l/ella/usted) estuviere\n- (nosotros/nosotras) estuvi√©remos\n- (vosotros/vosotras) estuviereis\n- (ellos/ellas/ustedes) estuvieren\n\n##### tener\n- (yo) tuviere\n- (t√∫) tuvieres\n- (√©l/ella/usted) tuviere\n- (nosotros/nosotras) tuvi√©remos\n- (vosotros/vosotras) tuviereis\n- (ellos/ellas/ustedes) tuvieren\n\n##### poder\n- (yo) pudiere\n- (t√∫) pudieres\n- (√©l/ella/usted) pudiere\n- (nosotros/nosotras) pudi√©remos\n- (vosotros/vosotras) pudiereis\n- (ellos/ellas/ustedes) pudieren\n\n##### hacer\n- (yo) hiciere\n- (t√∫) hicieres\n- (√©l/ella/usted) hiciere\n- (nosotros/nosotras) hici√©remos\n- (vosotros/vosotras) hiciereis\n- (ellos/ellas/ustedes) hicieren\n\n##### decir\n- (yo) dijere\n- (t√∫) dijeres\n- (√©l/ella/usted) dijere\n- (nosotros/nosotras) dij√©remos\n- (vosotros/vosotras) dijereis\n- (ellos/ellas/ustedes) dijeren\n\n\n### Compound Tenses\n\n#### Pret√©rito perfecto de subjuntivo\n\n##### -AR (modelo *hablar*)\n- (yo) haya -ado ‚Üí *haya hablado*\n- (t√∫) hayas -ado ‚Üí *hayas hablado*\n- (√©l/ella/usted) haya -ado ‚Üí *haya hablado*\n- (nosotros/nosotras) hayamos -ado ‚Üí *hayamos hablado*\n- (vosotros/vosotras) hay√°is -ado ‚Üí *hay√°is hablado*\n- (ellos/ellas/ustedes) hayan -ado ‚Üí *hayan hablado*\n\n##### -ER/-IR (modelos *comer* / *vivir*)\n- (yo) haya -ido ‚Üí *haya comido* / *haya vivido*\n- (t√∫) hayas -ido ‚Üí *hayas comido* / *hayas vivido*\n- (√©l/ella/usted) haya -ido ‚Üí *haya comido* / *haya vivido*\n- (nosotros/nosotras) hayamos -ido ‚Üí *hayamos comido* / *hayamos vivido*\n- (vosotros/vosotras) hay√°is -ido ‚Üí *hay√°is comido* / *hay√°is vivido*\n- (ellos/ellas/ustedes) hayan -ido ‚Üí *hayan comido* / *hayan vivido*\n\n\n#### Pret√©rito pluscuamperfecto de subjuntivo\n\n##### -AR (modelo *hablar*)\n- (yo) hubiera -ado ‚Üí *hubiera hablado*\n- (t√∫) hubieras -ado ‚Üí *hubieras hablado*\n- (√©l/ella/usted) hubiera -ado ‚Üí *hubiera hablado*\n- (nosotros/nosotras) hubi√©ramos -ado ‚Üí *hubi√©ramos hablado*\n- (vosotros/vosotras) hubierais -ado ‚Üí *hubierais hablado*\n- (ellos/ellas/ustedes) hubieran -ado ‚Üí *hubieran hablado*\n\n##### -ER/-IR (modelos *comer* / *vivir*)\n- (yo) hubiera -ido ‚Üí *hubiera comido* / *hubiera vivido*\n- (t√∫) hubieras -ido ‚Üí *hubieras comido* / *hubieras vivido*\n- (√©l/ella/usted) hubiera -ido ‚Üí *hubiera comido* / *hubiera vivido*\n- (nosotros/nosotras) hubi√©ramos -ido ‚Üí *hubi√©ramos comido* / *hubi√©ramos vivido*\n- (vosotros/vosotras) hubierais -ido ‚Üí *hubierais comido* / *hubierais vivido*\n- (ellos/ellas/ustedes) hubieran -ido ‚Üí *hubieran comido* / *hubieran vivido*\n\n\n#### Futuro perfecto de subjuntivo\n\n##### -AR (modelo *hablar*)\n- (yo) hubiere -ado ‚Üí *hubiere hablado*\n- (t√∫) hubieres -ado ‚Üí *hubieres hablado*\n- (√©l/ella/usted) hubiere -ado ‚Üí *hubiere hablado*\n- (nosotros/nosotras) hubi√©remos -ado ‚Üí *hubi√©remos hablado*\n- (vosotros/vosotras) hubiereis -ado ‚Üí *hubiereis hablado*\n- (ellos/ellas/ustedes) hubieren -ado ‚Üí *hubieren hablado*\n\n##### -ER/-IR (modelos *comer* / *vivir*)\n- (yo) hubiere -ido ‚Üí *hubiere comido* / *hubiere vivido*\n- (t√∫) hubieres -ido ‚Üí *hubieres comido* / *hubieres vivido*\n- (√©l/ella/usted) hubiere -ido ‚Üí *hubiere comido* / *hubiere vivido*\n- (nosotros/nosotras) hubi√©remos -ido ‚Üí *hubi√©remos comido* / *hubi√©remos vivido*\n- (vosotros/vosotras) hubiereis -ido ‚Üí *hubiereis comido* / *hubiereis vivido*\n- (ellos/ellas/ustedes) hubieren -ido ‚Üí *hubieren comido* / *hubieren vivido*\n\n\n**Irregular past participles**\n\nUse the same irregular participles listed in the indicative section.\n\n## ‚ö° Imperatives\n\n#### Formas afirmativas\n\n##### -AR (modelo *hablar*)\n- (t√∫) -a ‚Üí *habla*\n- (usted) -e ‚Üí *hable*\n- (nosotros/nosotras) -emos ‚Üí *hablemos*\n- (vosotros/vosotras) -ad ‚Üí *hablad*\n- (ustedes) -en ‚Üí *hablen*\n\n##### -ER (modelo *comer*)\n- (t√∫) -e ‚Üí *come*\n- (usted) -a ‚Üí *coma*\n- (nosotros/nosotras) -amos ‚Üí *comamos*\n- (vosotros/vosotras) -ed ‚Üí *comed*\n- (ustedes) -an ‚Üí *coman*\n\n##### -IR (modelo *vivir*)\n- (t√∫) -e ‚Üí *vive*\n- (usted) -a ‚Üí *viva*\n- (nosotros/nosotras) -amos ‚Üí *vivamos*\n- (vosotros/vosotras) -id ‚Üí *vivid*\n- (ustedes) -an ‚Üí *vivan*\n\n\n**Irregular highlights (affirmative)**\n\n##### decir\n- (t√∫) di\n- (usted) diga\n- (nosotros/nosotras) digamos\n- (vosotros/vosotras) decid\n- (ustedes) digan\n\n##### hacer\n- (t√∫) haz\n- (usted) haga\n- (nosotros/nosotras) hagamos\n- (vosotros/vosotras) haced\n- (ustedes) hagan\n\n##### ir\n- (t√∫) ve\n- (usted) vaya\n- (nosotros/nosotras) vayamos\n- (vosotros/vosotras) id\n- (ustedes) vayan\n\n##### poner\n- (t√∫) pon\n- (usted) ponga\n- (nosotros/nosotras) pongamos\n- (vosotros/vosotras) poned\n- (ustedes) pongan\n\n##### salir\n- (t√∫) sal\n- (usted) salga\n- (nosotros/nosotras) salgamos\n- (vosotros/vosotras) salid\n- (ustedes) salgan\n\n##### ser\n- (t√∫) s√©\n- (usted) sea\n- (nosotros/nosotras) seamos\n- (vosotros/vosotras) sed\n- (ustedes) sean\n\n##### tener\n- (t√∫) ten\n- (usted) tenga\n- (nosotros/nosotras) tengamos\n- (vosotros/vosotras) tened\n- (ustedes) tengan\n\n##### venir\n- (t√∫) ven\n- (usted) venga\n- (nosotros/nosotras) vengamos\n- (vosotros/vosotras) venid\n- (ustedes) vengan\n\n\n#### Formas negativas\n\nNegative commands use the present subjunctive forms. Example: **no hables**, **no com√°is**, **no vivan**.\n\n## üìù Summary\n\nKnow the endings, add them to the verb stem, and memorize the key irregular patterns above so every tense is covered when you need it.\n",
      "references": []
    }
  ],
  "exercises": [
    {
      "id": "c1-conjugation-templates-ex1",
      "lessonId": "c1-conjugation-templates",
      "type": "conjugate",
      "promptMd": "Conjugate **hablar** in the **presente**",
      "answer": [
        "hablo",
        "hablas",
        "habla",
        "hablamos",
        "habl√°is",
        "hablan"
      ],
      "feedback": {
        "correct": "Correct ‚Äî regular -ar.",
        "wrong": "Use -o, -as, -a, -amos, -√°is, -an"
      },
      "meta": {
        "difficulty": "B1",
        "skills": [
          "write"
        ],
        "topic": "Presente"
      }
    },
    {
      "id": "c1-conjugation-templates-ex2",
      "lessonId": "c1-conjugation-templates",
      "type": "conjugate",
      "promptMd": "Conjugate **comer** in the **presente**",
      "answer": [
        "como",
        "comes",
        "come",
        "comemos",
        "com√©is",
        "comen"
      ],
      "feedback": {
        "correct": "Correct ‚Äî regular -er.",
        "wrong": "Use -o, -es, -e, -emos, -√©is, -en"
      },
      "meta": {
        "difficulty": "B1",
        "skills": [
          "write"
        ],
        "topic": "Presente"
      }
    },
    {
      "id": "c1-conjugation-templates-ex3",
      "lessonId": "c1-conjugation-templates",
      "type": "conjugate",
      "promptMd": "Conjugate **vivir** in the **presente**",
      "answer": [
        "vivo",
        "vives",
        "vive",
        "vivimos",
        "viv√≠s",
        "viven"
      ],
      "feedback": {
        "correct": "Correct ‚Äî regular -ir.",
        "wrong": "Use -o, -es, -e, -imos, -√≠s, -en"
      },
      "meta": {
        "difficulty": "B1",
        "skills": [
          "write"
        ],
        "topic": "Presente"
      }
    },
    {
      "id": "c1-conjugation-templates-ex4",
      "lessonId": "c1-conjugation-templates",
      "type": "conjugate",
      "promptMd": "Conjugate **hablar** in the **pret√©rito indefinido**",
      "answer": [
        "habl√©",
        "hablaste",
        "habl√≥",
        "hablamos",
        "hablasteis",
        "hablaron"
      ],
      "feedback": {
        "correct": "Correct ‚Äî -√©, -aste, -√≥‚Ä¶",
        "wrong": "Use -√©, -aste, -√≥‚Ä¶"
      },
      "meta": {
        "difficulty": "B1",
        "skills": [
          "write"
        ],
        "topic": "Indefinido"
      }
    },
    {
      "id": "c1-conjugation-templates-ex5",
      "lessonId": "c1-conjugation-templates",
      "type": "conjugate",
      "promptMd": "Conjugate **comer** in the **pret√©rito indefinido**",
      "answer": [
        "com√≠",
        "comiste",
        "comi√≥",
        "comimos",
        "comisteis",
        "comieron"
      ],
      "feedback": {
        "correct": "Correct ‚Äî -√≠, -iste, -i√≥‚Ä¶",
        "wrong": "Use -√≠, -iste, -i√≥‚Ä¶"
      },
      "meta": {
        "difficulty": "B1",
        "skills": [
          "write"
        ],
        "topic": "Indefinido"
      }
    },
    {
      "id": "c1-conjugation-templates-ex6",
      "lessonId": "c1-conjugation-templates",
      "type": "conjugate",
      "promptMd": "Conjugate **vivir** in the **pret√©rito imperfecto**",
      "answer": [
        "viv√≠a",
        "viv√≠as",
        "viv√≠a",
        "viv√≠amos",
        "viv√≠ais",
        "viv√≠an"
      ],
      "feedback": {
        "correct": "Correct ‚Äî -√≠a endings.",
        "wrong": "Use -√≠a."
      },
      "meta": {
        "difficulty": "B1",
        "skills": [
          "write"
        ],
        "topic": "Imperfecto"
      }
    },
    {
      "id": "c1-conjugation-templates-ex7",
      "lessonId": "c1-conjugation-templates",
      "type": "conjugate",
      "promptMd": "Conjugate **hablar** in the **futuro**",
      "answer": [
        "hablar√©",
        "hablar√°s",
        "hablar√°",
        "hablaremos",
        "hablar√©is",
        "hablar√°n"
      ],
      "feedback": {
        "correct": "Correct ‚Äî -√©, -√°s‚Ä¶",
        "wrong": "Add endings to infinitive."
      },
      "meta": {
        "difficulty": "B1",
        "skills": [
          "write"
        ],
        "topic": "Futuro"
      }
    },
    {
      "id": "c1-conjugation-templates-ex8",
      "lessonId": "c1-conjugation-templates",
      "type": "conjugate",
      "promptMd": "Conjugate **comer** in the **condicional**",
      "answer": [
        "comer√≠a",
        "comer√≠as",
        "comer√≠a",
        "comer√≠amos",
        "comer√≠ais",
        "comer√≠an"
      ],
      "feedback": {
        "correct": "Correct ‚Äî -√≠a endings.",
        "wrong": "Add -√≠a to infinitive."
      },
      "meta": {
        "difficulty": "B1",
        "skills": [
          "write"
        ],
        "topic": "Condicional"
      }
    },
    {
      "id": "c1-conjugation-templates-ex9",
      "lessonId": "c1-conjugation-templates",
      "type": "conjugate",
      "promptMd": "Conjugate **vivir** in the **presente de subjuntivo**",
      "answer": [
        "viva",
        "vivas",
        "viva",
        "vivamos",
        "viv√°is",
        "vivan"
      ],
      "feedback": {
        "correct": "Correct ‚Äî swap endings.",
        "wrong": "Use -a, -as‚Ä¶ for -ir subjunctive."
      },
      "meta": {
        "difficulty": "C1",
        "skills": [
          "write"
        ],
        "topic": "Subjuntivo"
      }
    },
    {
      "id": "c1-conjugation-templates-ex10",
      "lessonId": "c1-conjugation-templates",
      "type": "conjugate",
      "promptMd": "Conjugate **hablar** in the **imperfecto de subjuntivo**",
      "answer": [
        "hablara",
        "hablaras",
        "hablara",
        "habl√°ramos",
        "hablarais",
        "hablaran"
      ],
      "feedback": {
        "correct": "Correct ‚Äî -ara endings.",
        "wrong": "Use -ara."
      },
      "meta": {
        "difficulty": "C1",
        "skills": [
          "write"
        ],
        "topic": "Subjuntivo"
      }
    },
    {
      "id": "c1-conjugation-templates-ex11",
      "lessonId": "c1-conjugation-templates",
      "type": "conjugate",
      "promptMd": "Conjugate **comer** in the **imperfecto de subjuntivo**",
      "answer": [
        "comiera",
        "comieras",
        "comiera",
        "comi√©ramos",
        "comierais",
        "comieran"
      ],
      "feedback": {
        "correct": "Correct ‚Äî -iera endings.",
        "wrong": "Use -iera."
      },
      "meta": {
        "difficulty": "C1",
        "skills": [
          "write"
        ],
        "topic": "Subjuntivo"
      }
    },
    {
      "id": "c1-conjugation-templates-ex12",
      "lessonId": "c1-conjugation-templates",
      "type": "conjugate",
      "promptMd": "Conjugate **vivir** in the **imperative**",
      "answer": [
        "vive",
        "vivid",
        "viva",
        "vivan"
      ],
      "feedback": {
        "correct": "Correct ‚Äî vive, vivid, viva, vivan.",
        "wrong": "Use vive‚Ä¶"
      },
      "meta": {
        "difficulty": "B1",
        "skills": [
          "write"
        ],
        "topic": "Imperativo"
      }
    },
    {
      "id": "c1-conjugation-templates-ex13",
      "lessonId": "c1-conjugation-templates",
      "type": "cloze",
      "promptMd": "Yo ___ (hablar, futuro)",
      "answer": "hablar√©",
      "accepted": [
        "re:^hablar√©$"
      ],
      "feedback": {
        "correct": "Correct ‚Äî futuro.",
        "wrong": "Add -√©."
      },
      "meta": {
        "difficulty": "A2",
        "skills": [
          "write"
        ],
        "topic": "Futuro"
      }
    },
    {
      "id": "c1-conjugation-templates-ex14",
      "lessonId": "c1-conjugation-templates",
      "type": "cloze",
      "promptMd": "Nosotros ___ (comer, condicional)",
      "answer": "comer√≠amos",
      "accepted": [
        "re:^comer√≠amos$"
      ],
      "feedback": {
        "correct": "Correct ‚Äî condicional.",
        "wrong": "Use -√≠amos."
      },
      "meta": {
        "difficulty": "B1",
        "skills": [
          "write"
        ],
        "topic": "Condicional"
      }
    },
    {
      "id": "c1-conjugation-templates-ex15",
      "lessonId": "c1-conjugation-templates",
      "type": "cloze",
      "promptMd": "Ellos ___ (vivir, subjuntivo presente)",
      "answer": "vivan",
      "accepted": [
        "re:^vivan$"
      ],
      "feedback": {
        "correct": "Correct ‚Äî subjunctive.",
        "wrong": "Use -an."
      },
      "meta": {
        "difficulty": "C1",
        "skills": [
          "write"
        ],
        "topic": "Subjuntivo"
      }
    },
    {
      "id": "c1-conjugation-templates-ex16",
      "lessonId": "c1-conjugation-templates",
      "type": "translate",
      "promptMd": "Translate: *hablaba*",
      "answer": "I was speaking / used to speak",
      "accepted": [
        "re:was speaking",
        "re:used to speak"
      ],
      "feedback": {
        "correct": "Correct ‚Äî imperfecto.",
        "wrong": "Use was speaking."
      },
      "meta": {
        "difficulty": "B1",
        "skills": [
          "read",
          "write"
        ],
        "topic": "Imperfecto"
      }
    },
    {
      "id": "c1-conjugation-templates-ex17",
      "lessonId": "c1-conjugation-templates",
      "type": "translate",
      "promptMd": "Translate: *he comido*",
      "answer": "I have eaten",
      "accepted": [
        "re:have eaten"
      ],
      "feedback": {
        "correct": "Correct ‚Äî pret√©rito perfecto.",
        "wrong": "Use have eaten."
      },
      "meta": {
        "difficulty": "B1",
        "skills": [
          "read",
          "write"
        ],
        "topic": "Perfecto"
      }
    },
    {
      "id": "c1-conjugation-templates-ex18",
      "lessonId": "c1-conjugation-templates",
      "type": "translate",
      "promptMd": "Translate: *hablar√©*",
      "answer": "I will speak",
      "accepted": [
        "re:will speak"
      ],
      "feedback": {
        "correct": "Correct ‚Äî futuro.",
        "wrong": "Use will."
      },
      "meta": {
        "difficulty": "A2",
        "skills": [
          "read",
          "write"
        ],
        "topic": "Futuro"
      }
    },
    {
      "id": "c1-conjugation-templates-ex19",
      "lessonId": "c1-conjugation-templates",
      "type": "translate",
      "promptMd": "Translate: *comer√≠a*",
      "answer": "I would eat",
      "accepted": [
        "re:would eat"
      ],
      "feedback": {
        "correct": "Correct ‚Äî condicional.",
        "wrong": "Use would."
      },
      "meta": {
        "difficulty": "B1",
        "skills": [
          "read",
          "write"
        ],
        "topic": "Condicional"
      }
    },
    {
      "id": "c1-conjugation-templates-ex20",
      "lessonId": "c1-conjugation-templates",
      "type": "short",
      "promptMd": "What is the past participle of -ar verbs?",
      "answer": "-ado",
      "accepted": [
        "re:-ado"
      ],
      "feedback": {
        "correct": "Correct ‚Äî -ado.",
        "wrong": "Use -ado."
      },
      "meta": {
        "difficulty": "A2",
        "skills": [
          "read"
        ],
        "topic": "Perfecto"
      }
    }
  ],
  "flashcards": [
    {
      "id": "c1-conjugation-templates-fc1",
      "front": "presente -ar",
      "back": "-o, -as, -a, -amos, -√°is, -an",
      "tag": "presente",
      "deck": "grammar"
    },
    {
      "id": "c1-conjugation-templates-fc2",
      "front": "presente -er",
      "back": "-o, -es, -e, -emos, -√©is, -en",
      "tag": "presente",
      "deck": "grammar"
    },
    {
      "id": "c1-conjugation-templates-fc3",
      "front": "presente -ir",
      "back": "-o, -es, -e, -imos, -√≠s, -en",
      "tag": "presente",
      "deck": "grammar"
    },
    {
      "id": "c1-conjugation-templates-fc4",
      "front": "indefinido -ar",
      "back": "-√©, -aste, -√≥, -amos, -asteis, -aron",
      "tag": "indefinido",
      "deck": "grammar"
    },
    {
      "id": "c1-conjugation-templates-fc5",
      "front": "indefinido -er/-ir",
      "back": "-√≠, -iste, -i√≥, -imos, -isteis, -ieron",
      "tag": "indefinido",
      "deck": "grammar"
    },
    {
      "id": "c1-conjugation-templates-fc6",
      "front": "imperfecto -ar",
      "back": "-aba, -abas, -aba, -√°bamos, -abais, -aban",
      "tag": "imperfecto",
      "deck": "grammar"
    },
    {
      "id": "c1-conjugation-templates-fc7",
      "front": "imperfecto -er/-ir",
      "back": "-√≠a, -√≠as, -√≠a, -√≠amos, -√≠ais, -√≠an",
      "tag": "imperfecto",
      "deck": "grammar"
    },
    {
      "id": "c1-conjugation-templates-fc8",
      "front": "futuro (todas)",
      "back": "infinitivo + √©, √°s, √°, emos, √©is, √°n",
      "tag": "futuro",
      "deck": "grammar"
    },
    {
      "id": "c1-conjugation-templates-fc9",
      "front": "condicional (todas)",
      "back": "infinitivo + √≠a, √≠as, √≠a, √≠amos, √≠ais, √≠an",
      "tag": "condicional",
      "deck": "grammar"
    },
    {
      "id": "c1-conjugation-templates-fc10",
      "front": "subj. presente -ar",
      "back": "-e, -es, -e, -emos, -√©is, -en",
      "tag": "subjuntivo",
      "deck": "grammar"
    },
    {
      "id": "c1-conjugation-templates-fc11",
      "front": "subj. presente -er/-ir",
      "back": "-a, -as, -a, -amos, -√°is, -an",
      "tag": "subjuntivo",
      "deck": "grammar"
    },
    {
      "id": "c1-conjugation-templates-fc12",
      "front": "subj. imperfecto -ar",
      "back": "-ara, -aras, -ara, **√°ramos**, -arais, -aran",
      "tag": "subjuntivo",
      "deck": "grammar"
    },
    {
      "id": "c1-conjugation-templates-fc13",
      "front": "subj. imperfecto -er/-ir",
      "back": "-iera, -ieras, -iera, **i√©ramos**, -ierais, -ieran",
      "tag": "subjuntivo",
      "deck": "grammar"
    },
    {
      "id": "c1-conjugation-templates-fc14",
      "front": "imperativo t√∫/vosotros",
      "back": "-a / -e ¬∑ -ad / -ed / -id",
      "tag": "imperativo",
      "deck": "grammar"
    },
    {
      "id": "c1-conjugation-templates-fc15",
      "front": "imperativo ud./uds.",
      "back": "-e/-en (ar) ¬∑ -a/-an (er/ir)",
      "tag": "imperativo",
      "deck": "grammar"
    },
    {
      "id": "c1-conjugation-templates-fc16",
      "front": "participios",
      "back": "-ado (ar); -ido (er/ir)",
      "tag": "perfecto",
      "deck": "grammar"
    },
    {
      "id": "c1-conjugation-templates-fc17",
      "front": "tiempos compuestos",
      "back": "haber (he/has/ha‚Ä¶ hab√≠a‚Ä¶ habr√©‚Ä¶ habr√≠a‚Ä¶ haya‚Ä¶ hubiera) + participio",
      "tag": "perfecto",
      "deck": "grammar"
    },
    {
      "id": "c1-conjugation-templates-fc18",
      "front": "regla: futuro/condicional",
      "back": "a√±aden terminaciones **al infinitivo**",
      "tag": "tips",
      "deck": "grammar"
    },
    {
      "id": "c1-conjugation-templates-fc19",
      "front": "consejo de cuadr√≠cula",
      "back": "yo, t√∫, √©l/ella, nosotros, vosotros, ellos ‚Äî revisa todos",
      "tag": "tips",
      "deck": "grammar"
    },
    {
      "id": "c1-conjugation-templates-fc20",
      "front": "pluscuamperfecto",
      "back": "hab√≠a, hab√≠as, hab√≠a, hab√≠amos, hab√≠ais, hab√≠an + participio",
      "tag": "perfecto",
      "deck": "grammar"
    }
  ]
}
